臺灣板橋地方法院刑事判決　　　　　　 94年度訴字第182 號
公　訴　人　臺灣板橋地方法院檢察署檢察官
被　　　告　甲○○
上列被告因違反毒品危害防制條例案件，經檢察官提起公訴（93
年度毒偵字第 5724 號），本院於準備程序進行中，被告就被訴
事實為有罪之陳述，經告知被告簡式審判程序之旨，並聽取當事
人之意見後，裁定進行簡式審判程序，判決如下：
    主  文
甲○○連續施用第一級毒品，累犯，處有期徒刑壹年。扣案之第
一級毒品海洛因（合計淨重拾肆點貳肆公克）、第二級毒品安非
他命（總毛重伍點肆公克）沒收銷燬之；盛裝上開毒品之包裝袋
共貳拾壹只、安非他命玻璃球吸食器壹個均沒收。
    事  實
一、甲○○前因妨害自由案件，經本院以九十年度訴字第一七０
    三號判決處有期徒刑十月確定；又因竊盜案件，經本院以九
    十一年度易字第一七八號判決處有期徒刑八月確定，嗣二者
    經定執行有期徒刑一年四月，並與其前因違反麻醉藥品管理
    條例案所餘殘刑一年三月之有期徒刑，接續執行後，於民國
    九十二年十一月七日因縮短刑期假釋交付保護管束，並於九
    十三年二月二十五日保護管束期滿，未經撤銷假釋，餘刑以
    已執行論。其又因施用毒品案件，經本院裁定送觀察、勒戒
    後，認無繼續施用毒品之傾向，由臺灣板橋地方法院檢察署
    檢察官以九十年度毒偵字第二一七九號為不起訴處分確定。
    詎甲○○猶不知悔改，於前開九十年五月二十四日觀察、勒
    戒執行完畢釋放後，五年內復基於施用第一、二級毒品之概
    括犯意，自九十三年七月十二日下午四時許至九十四年四月
    六日下午五時許為警緝獲前之某時，在其臺北縣板橋市○○
    ○路○段一四八號住處及其他不詳處所，以將海洛因及安非
    他命放入吸食器內，吸聞燃燒後所產生霧氣之方式，同時施
    用海洛因及安非他命多次。嗣先於九十三年七月十二日二十
    二時二十分許，在桃園市○○路與南平路口經警盤檢查獲，
    並扣得第一級毒品海洛因十八包（合計淨重十四‧二四公克
    ）及第二級毒品安非他命三包（毛重五‧四公克）。又於九
    十四年四月六日下午五時許，經警在臺北縣板橋市○○街七
    十六號一樓之全國網咖查獲，並扣得安非他命吸食器玻璃球
    一個。
二、案經桃園縣政府警察局桃園分局報請臺灣桃園地方法院檢察
    署呈請臺灣高等法院檢察署令轉臺灣板橋地方法院檢察署檢
    察官偵查起訴。
    理  由
一、訊據被告甲○○對於上揭事實供承不諱，並有昭信科技顧問
    股份有限公司九十三年八月十七日濫用藥物陽性檢體檢驗報
    告、臺灣檢驗科技股份有限公司九十四年四月十九日濫用藥
    物尿液檢驗報告附卷可稽；以及扣案之第一級毒品海洛因十
    八包（合計淨重十四‧二四公克；法務部調查局九十三年八
    月五日調科壹字第０八０００七九九五號鑑定通知書）、安
    非他命三包（毛重五．四公克）及吸食器玻璃球一個扣案可
    佐，足認被告自白與事實相符。此外，並有臺灣板橋地方法
    院檢察署檢察官以九十年度毒偵字第二一七九號不起訴處分
    書及臺灣高等法院被告前案紀錄表存卷可按。本案事證明確
    ，被告犯行洵堪認定，應予依法論罪科刑。
二、核被告所為，係犯毒品危害防制條例第十條第一項之施用第
    一級毒品罪及同條第二項之施用第二級毒品罪。其施用第一
    級毒品海洛因前、後持有第一級毒品海洛因之低度行為以及
    施用第二級毒品安非他命前後持有第二級毒品安非他命之低
    度行分為，應分別為其施用各該等毒品之高度行為所吸收，
    均不另論罪。其多次施用海洛因及安非他命犯行，均時間緊
    接，所犯係構成要件相同之罪名，均應依連續犯之規定論以
    一罪，並加重其刑。又其一施用行為觸犯上揭二罪名，為想
    像競合犯，應依刑法第五十五條前段規定論以較重之連續施
    用第一級毒品罪。至公訴意旨雖認被告所犯前開二罪間，罪
    名有異，犯意各別，應予分論併罰等語；惟被告於本院訊問
    時供認上情，而公訴人復未指出資以認定被告係分別施用第
    一級毒品海洛因與第二級毒品安非他命之證據方法，自應為
    有利被告之認定，是公訴人認被告所犯上揭二罪，應予分別
    併罰一節，尚有未洽。又公訴意旨雖僅起訴被告於九十三年
    七月十二日下午四時許，在其位於臺北縣板橋市○○○路○
    段一四八號住所，施用海洛因及安非他命之犯行，然其他部
    分之事實與提起公訴之犯罪事實既具連續犯之裁判上一罪關
    係，應為起訴效力所及，本院自應併予審理，附此敘明。末
    查，被告前有事實欄所述之犯罪科刑紀錄及執行情形，有臺
    灣高等法院被告前案紀錄表在卷可稽，其於有期徒刑執行完
    畢後，五年內再犯有期徒刑以上之本罪，為累犯，依法遞予
    加重其刑。爰審酌被告前已因施用毒品，獲得不起訴處分之
    寬典，仍不能戒除毒癮，再次漠視法令禁制而犯本罪，惟其
    施用毒品所生危害，實以自戕身心健康為主，對於他人生命
    、身體、財產等法益，尚無明顯而重大之實害，暨其施用毒
    品之次數、犯罪後坦承犯行之態度等一切情狀，量處如主文
    所示之刑。
三、扣案之第一級毒品海洛因（合計淨重十四‧二四公克）、第
    二級毒品安非他命（毛重五‧四公克），不問屬於犯人與否
    ，應依毒品危害防制條例第十八條第一項前段規定沒收銷燬
    之；又盛裝上開毒品之包裝袋分別為共二十一只（分別為十
    八只、三只）、安非他命玻璃球吸食器一個，係被告所有供
    其遂行施用毒品所用之物，業經其供承在卷，爰依刑法第三
    十八條第一項第二款規定宣告沒收。
據上論斷，應依刑事訴訟法第 299 條第 1 項前段、第 273條之
1 第 1 項，毒品危害防制條例第 10 條第 1 項、第 2項、第18
條第 1 項前段，刑法第 11 條前段、第 56 條、第 55條、第47
條、第 38 條第 1 項第 2 款，判決如主文。
本案經檢察官陳鴻濤到庭執行職務。
中　　華　　民　　國　　94　　年　　 5 　 月　　 9　　日
　　              刑事第九庭　法  官  李  君  豪
以上正本證明與原本無異。
如不服本判決，應於判決送達後 10 日內向本院提出上訴狀，上
訴於臺灣高等法院（須附繕本）。
                              書記官  蕭  汝  芳
中　　華　　民　　國　　94　　年　　 5 　 月　　 9　　日
附錄本案論罪科刑法條全文：
毒品危害防制條例第10條
施用第一級毒品者，處六月以上五年以下有期徒刑。
施用第二級毒品者，處三年以下有期徒刑。
